臺灣高等法院臺南分院刑事判決
上　訴　人
即　被　告　甲○○
上列上訴人因竊盜案件，不服臺灣臺南地方法院94年度易字第15
2號中華民國94年4月20日第一審判決（起訴案號：臺灣臺南地方
法院檢察署94年度偵字第264號），提起上訴，本院判決如下：
    主  文
上訴駁回。
    事  實
一、甲○○曾因竊盜案件，經臺灣嘉義地方法院以八十四年度訴
    緝字第二九號判處有期徒刑二年二月，並於刑之執行前強制
    工作三年，於八十四年六月五日確定；復因傷害致死案件，
    經臺灣高等法院臺南分院以八十四年度重上更(三)字第二六九
    號，判處有期徒刑十五年，褫奪公權十年，於八十六年十月
    二十八日日確定；上開二罪經定執行刑為有期徒刑十六年，
    褫奪公權十年，送監執行後於九十三年十月十四日因縮短刑
    期假釋出獄，假釋付保護管束期滿日期為九十九年十二月十
    一日。詎甲○○於上開假釋付保護管束期間，竟不知悔改，
    意圖為自己不法之所有，於九十三年十二月十八日二十三時
    許，在臺南市○○路○段公有停車場內，以其所有客觀上具
    有危險性，可作為兇器使用之Ｔ字型萬能鑰匙一支，打開登
    記為建鑫實業社所有，由乙○○使用管領之車牌號碼783-QW
    自用大貨車車門鎖後，進入車內破壞引擎鎖（未據告訴），
    竊取該車得手。嗣於翌日清晨六時許，甲○○駕駛該車在臺
    南縣佳里鎮○○里○○○○○道路五之六號電線桿處，為警
    當場查獲，並扣得甲○○所有供行竊上開大貨車之Ｔ字型萬
    能鑰匙一支。
二、案經臺南縣警察局佳里分局報請臺灣臺南地方法院檢察署檢
    察官偵查起訴。
    理  由
一、上訴人即被告甲○○經合法傳喚，有送達證書在憑，其無正
    當理由未於言詞辯論期日到庭辯論，惟右揭犯罪事實，業據
    其於原審審理時自白承認（詳原審卷第二六頁）及本院行準
    備程序時到庭供承在卷，核與告訴人即被害人乙○○所為指
    訴相符（詳警卷第五、六頁），復有贓物認領保管單（詳警
    卷第九頁）、車輛作業系統查詢認可資料表（詳警卷第十頁
    ）附卷可稽，另有扣案之Ｔ字型萬能鑰匙一支可證（詳偵查
    卷第二十頁），其中鐵製Ｔ字型萬能鑰匙前端三公分處已被
    磨成如刀刃般之細長狀，若持之刺入人體，將造成人體損傷
    ，有檢察官及原審勘驗筆錄各一份附卷足憑（詳偵查卷第二
    四頁、原審卷第三十頁），足認被告自白與事實相符，本案
    事證明確，被告犯行應堪認定。
二、按刑法第三百二十一條第一項第三款所稱之攜帶兇器竊盜罪
    ，係以行為人攜帶兇器竊盜為其加重條件，此所謂兇器，其
    種類並無限制，凡客觀上足對人之生命、身體、安全構成威
    脅，具有危險性之兇器均屬之，且祇須行竊時攜帶此種具有
    危險性之兇器為已足，並不以攜帶之初有行兇之意圖為必要
    （最高法院七十九年臺上字第五二五三號判例要旨參照）。
    查被告所有攜帶之Ｔ字型萬能鑰匙一支，業據勘驗如前所述
    ，若持之對人攻擊，客觀上足以對人之生命、身體、安全構
    成威脅，具有危險性，自屬兇器無疑。核被告所為，係犯刑
  　法第三百二十一條第一項第三款之攜帶兇器竊盜罪。
三、原審以被告於準備程序進行中，就被訴事實為有罪之陳述，
    經法官告知簡式審判程序之旨，並聽取被告及公訴人之意見
    後，依刑事訴訟法第二百七十三條之一第一項規定，裁定由
    受命法官獨任進行簡式審判程序，認被告罪證明確，因予適
    用刑法第三百二十一條第一項第三款、第三十八條第一項第
    二款規定，並審酌被告前因竊盜及傷害致死案件，分別經法
    院判刑並定執行刑為有期徒刑十六年，褫奪公權十年確定，
    送監執行後因縮短刑期假釋出獄，現仍在假釋付保護管束期
    間，有臺灣高等法院被告全國前案紀錄表在卷可稽，於假釋
    出獄僅過二月，又犯本罪，顯不知警惕，惟贓物已發還被害
    人，尚未對被害人造成嚴重損害，且被告犯罪後始終坦承不
    諱，態度良好等一切情狀，量處有期徒刑八月，以資懲儆。
    並認扣案Ｔ字型萬能鑰匙一支，為被告所有供竊取本案大貨
　  車所用之物，亦據其自承在卷（詳原審卷第三十頁），併依
    刑法第三十八條第一項第二款之規定宣告沒收。本院經核，
    原判決認事用法，俱無不合，量刑亦甚妥適，上訴意旨空言
    指摘原判決量刑過重，為無理由，應予駁回。
四、被告經合法傳喚，無正當理由不到庭，爰不待其陳述逕行判
    決。
據上論斷，應依刑事訴訟法第三百六十八條、第三百七十一條，
判決如主文。
本案經檢察官蘇南桓到庭執行職務。
中　　華　　民　　國　　94　　年　　8 　　月　　2 　　日
                  刑事第二庭    審判長法　官  葉居正
                                      法　官  高明發
                                      法　官  李文福
以上正本證明與原本無異。
不得上訴。
　　　　　　　　　　　　　　　　　　　書記官  李良倩
中　　華　　民　　國　　94　　年　　8 　　月　　3 　　日
附錄本案論罪科刑法條全文：
刑法第三百二十一條第一項第三款
犯竊盜罪而有左列情形之一者，處六月以上、五年以下有期徒刑
：
三  攜帶兇器而犯之者。
